Contact

+351911596728 (Work) francisco.holanda@amazingfo odsinc.com

www.linkedin.com/in/holandamaia (LinkedIn) www.amazingfoodsinc.com/ (Company)

Top Skills

Administração
Negotiation
Administrative Assistance

Languages

Português

Espanhol (Professional Working)

Francisco Holanda

Representante comercial | Amazing Foods,Inc Lisbon Area, Portugal

Summary

Todo empreendedor passa por experiência semelhante a uma travessia de um túnel escuro. Você tem uma lanterna que dá um facho de luz de um, dois ou três metros, mas não consegue ver o final. Mas, ao caminhar aqueles dois ou três metros, vê surgir um novo facho de luz que o levará por mais um metro, dois ou três. Até que, depois de algum tempo, você consegue ver o final do túnel. Eu estava entrando nesse túnel, não sabia onde ia dar.

Experience

Amazing Foods, Inc Representante comercial March 2019 - Present Lisboa e Região, Portugal

Agrícola Sweet Fruit manager in administration January 2015 - July 2019 (4 years 7 months) Mossoró, Rio Grande do Norte

Education

Universidade Potiguar Engenharia Elétrica e Eletrônica · (2011 - 2014)